Gastón Valles

 $Mendoza, Argentina \cdot \underline{LinkedIn} \cdot +54 (261) 694-8143 \cdot \underline{gastonvallesyeou@gmail.com} \cdot \underline{GitHub} \cdot \underline{Portfolio}$

Desarrollador Full Stack especializado en backend con una mentalidad orientada a resultados y experiencia en la gestión de equipos utilizando metodologías ágiles como SCRUM y KANBAN. Adaptable a diversas tecnologías y siempre en búsqueda de mejoras innovadoras, con un enfoque en la automatización y la optimización de procesos.

EXPERIENCIA

Andesmar Cargas

Mendoza, Argentina

Consultor en Contact Center

Feb 2024 - Presente

• Gestión de incidencias y tickets de soporte, implementación de mejoras y automatización.

Tandem Digital

Argentina

Full Stack Developer

Enero 2023 - Febrero 2024

- Diseño y desarrollo de aplicaciones Full Stack E2E.
- Optimización y automatización de sistemas de autenticación con JWT.
- Mantenimiento de código legacy y contribución al diseño UX del frontend.

GAOTek Inc Argentina

Becario de Desarrollo Web

Octubre 2023 - Enero 2024

- Diseño y desarrollo de una aplicación web 3D simulando una sala del metaverso.
- Implementación de sistema de sockets con Redis y Socket.io para interacciones en tiempo real.

Freelance Argentina

Full Stack Developer & Team Leader

Febrero 2023 - Enero 2024

- Coordinación de equipos multidisciplinarios y resolución de problemas en sprints.
- Desarrollo con clean architecture y fomento de buenas prácticas.

EDUCACIÓN

Henry Bootcamp

Fullstack Web Developer (Formación intensiva en MERN y PERN) *Finalizado en 2023*

Colegio Secundario Abelardo Vázquez

Finalizado en 2017

SKILLS

• Hard skills:

Frontend: HTML, CSS, JavaScript, TypeScript, React, NextJS, Redux/Zustand, TailwindCSS, Bootstrap

Backend: Node.js, Express, NestJS, Golang, Socket.io, Redis

Bases de Datos: PostgreSQL, Sequelize, MongoDB, Mongoose, SQL Server

DevOps: Docker

Herramientas de Gestión: Trello, Jira, Odoo, Zendesk

• *Soft skills*: Adaptabilidad. Aprendizaje continuo. Comunicación efectiva. Resolución de problemas. Trabajo en equipo

• Idiomas: Inglés C1